---
title: "homework_2"
author: "Zengchao Xu"
date: "2024-03-20"
output: html_document
---

```{r setup, include=FALSE}
knitr::opts_chunk$set(echo = TRUE)
```
##数据说明
读入West, G等人文章的附件后按照Study Number筛选数据，按照Table 1赋值m0和M。根据公式（5）构建一个非线性函数计算不同α下的系数a，并对应Table 1中的值验证一下。根据已知的m0，M，T和a计算T对应的mass值并做不同物种的生长曲线图（a,b,c）,应该写个循环pi，三张图数量较少复制可以回避写循环。直接在geom_function中构建函数曲线可以回避geom_line需要预处理数据问题。普适性生长曲线可以根据figure 2中图注的公式用mass，M，m0，T计算时间和ratio后作图，曲线参考图a,b,c。在处理图4时，没有找到两组变量同时宽表转长表的方法，最后select，重命名后rbind解决。最后使用plot_grid函数拼图完成制图。
## raw date整理tidydata形式
```{r}
library(tidyverse)
library(readxl)
library(cowplot)

df <- read_xlsx("D:/XMU/课程/数据可视化/作业/作业2/41586_2001_BF35098076_MOESM2_ESM.xlsx",sheet = 1) %>% 
  rename(mass = `Mass (g)`, taxa = `Study Number`) %>% 
  filter(taxa %in% c(1,3,12)) %>% 
  mutate(species = case_when(taxa == 1 ~ "Guppy",
                          taxa == 3 ~ "Hen",
                          T ~ "Cow"),
         m0 = case_when(taxa == 1 ~ 0.008, #g
                          taxa == 3 ~ 43,
                          T ~ 33300),
         M = case_when(taxa == 1 ~ 0.15, #g
                          taxa == 3 ~ 2100,
                          T ~ 442000)) 
write.csv(df,file = "D:/XMU/课程/数据可视化/作业/作业2/tidydata.csv",row.names = F)

```
##预览
```{r}
glimpse(df)
ggplot(df,aes(Time,mass))+
  geom_point()+
  facet_wrap(~taxa,scales = "free")
```

##获得α=3/4时的系数a1和α=2/3时的系数a2
```{r}
#a1
a1_df <- data.frame(species = character(), a1 = numeric())

for (i in df$species) {
  dfi <- filter(df, species == i)
  
  fit_i <- nls(mass ~ M * (1 - (1 - (m0 / M)^0.25) * exp(-a * Time / (4 * M^0.25)))^4,
               data = dfi,
               start = list(a = 0.3))
  
  a1_i <- summary(fit_i)$coefficients[1]
  
  a1_df <- rbind(a1_df, data.frame(species = i, a1 = a1_i))
}

#a2
a2_df <- data.frame(species = character(), a2 = numeric())

for (i in df$species) {
  dfi <- filter(df, species == i)
  
  fit_i <- nls(mass ~ M * (1 - (1 - (m0 / M)^(1/3)) * exp(-a * Time / (3 * M^(1/3))))^3,
               data = dfi,
               start = list(a = 0.6))
  
  a2_i <- summary(fit_i)$coefficients[1]
  
  a2_df <- rbind(a2_df, data.frame(species = i, a2 = a2_i))
}

```
##作a,b,c图,复制三遍比较快；d图单独绘制
```{r}
df2 <- df %>% 
  left_join(unique(a1_df),by = "species") %>% 
  left_join(unique(a2_df),by = "species") %>% 
  mutate(mass1 = M * (1 - (1 - (m0 / M)^0.25) * exp(-a1 * Time / (4 * M^0.25)))^4,
         mass2 = M * (1 - (1 - (m0 / M)^(1/3)) * exp(-a2 * Time / (3 * M^(1/3))))^3) %>% 
  pivot_longer(cols = c(mass,mass1,mass2),
               names_to = "m", values_to = "value")


##图a，Cow
data1 <- filter(df2,species == "Cow")
p1 <- ggplot(data1, aes(x = Time, y = value)) +
  theme_bw(16)+
  geom_point(aes(color = m),size = 2) +
  labs(x = "Time", y = "Mass (g)",
       title = "Cow") +
  scale_color_manual(values = c("#36b64b","#0065b2","#d6231e"))+
  geom_function(fun =function(x) 
    unique(data1$M)*(1-(1-(unique(data1$m0)/unique(data1$M))^0.25)*exp(-unique(data1$a1)*x/(4*unique(data1$M)^0.25)))^4,
    color ="#0065b2",linetype ="dashed")+
  geom_function(fun =function(x) 
    unique(data1$M)*(1-(1-(unique(data1$m0)/unique(data1$M))^(1/3))*exp(-unique(data1$a2)*x/(3*unique(data1$M)^(1/3))))^3,
    color ="#d6231e",linetype ="dashed")+
  theme(legend.position = "none")
p1

##图b，Guppy
data2 <- filter(df2,species == "Guppy")
p2 <- ggplot(data2, aes(x = Time, y = value)) +
  theme_bw(16)+
  geom_point(aes(color = m),size = 2) +
  labs(x = "Time", y = "Mass (g)",
       title = "Guppy") +
  scale_color_manual(values = c("#36b64b","#0065b2","#d6231e"))+
  geom_function(fun =function(x) 
    unique(data2$M)*(1-(1-(unique(data2$m0)/unique(data2$M))^0.25)*exp(-unique(data2$a1)*x/(4*unique(data2$M)^0.25)))^4,
    color ="#0065b2",linetype ="dashed")+
  geom_function(fun =function(x) 
    unique(data2$M)*(1-(1-(unique(data2$m0)/unique(data2$M))^(1/3))*exp(-unique(data2$a2)*x/(3*unique(data2$M)^(1/3))))^3,
    color ="#d6231e",linetype ="dashed")+
  theme(legend.position = "none")
p2

##图c，Hen
data3 <- filter(df2,species == "Hen")
p3 <- ggplot(data3, aes(x = Time, y = value)) +
  theme_bw(16)+
  geom_point(aes(color = m),size = 2) +
  labs(x = "Time", y = "Mass (g)",
       title = "Hen") +
  scale_color_manual(values = c("#36b64b","#0065b2","#d6231e"))+
  geom_function(fun =function(x) 
    unique(data3$M)*(1-(1-(unique(data3$m0)/unique(data3$M))^0.25)*exp(-unique(data3$a1)*x/(4*unique(data3$M)^0.25)))^4,
    color ="#0065b2",linetype ="dashed")+
  geom_function(fun =function(x) 
    unique(data3$M)*(1-(1-(unique(data3$m0)/unique(data3$M))^(1/3))*exp(-unique(data3$a2)*x/(3*unique(data3$M)^(1/3))))^3,
    color ="#d6231e",linetype ="dashed")+
  theme(legend.position = "none")
p3

#图d
df3 <- df %>% 
  left_join(unique(a1_df),by = "species") %>% 
  left_join(unique(a2_df),by = "species") %>% 
  mutate(mass1 = M * (1 - (1 - (m0 / M)^0.25) * exp(-a1 * Time / (4 * M^0.25)))^4,
         mass2 = M * (1 - (1 - (m0 / M)^(1/3)) * exp(-a2 * Time / (3 * M^(1/3))))^3) %>% 
  mutate(r1 = (mass1/M)^(1/4), r2 = (mass2/M)^(1/3),
         dt1 = (a1*Time/(4*M^(1/4)))-log(1-(m0/M)^(1/4)),
         dt2 = (a2*Time/(3*M^(1/3)))-log(1-(m0/M)^(1/3)))
A <- select(df3,11,13,4) %>% 
  rename(r= r1, dt = dt1)
B <- select(df3,12,14,4)%>% 
  rename(r= r2, dt = dt2) %>% 
  rbind(A)

p4 <- ggplot(B,aes(dt,r,color = species))+
  theme_bw(16)+
  geom_point()+
  labs(x = "Dimensionless mass ratio", y = "Dimensionless time",
       title = "Scaling collapse") +
  scale_color_manual(values = c("#36b64b","#d6231e","#0065b2"))+
  geom_function(fun =function(x) 
    1-exp(-x),
    color ="black",linetype ="dashed")+
  theme(legend.position = "none")

plot_grid(p1,p2,p3,p4,ncol=2,labels = c("a","b","c","d"))

```

